【裁判字號】    89,訴,1151
【裁判日期】    900116
【裁判案由】    給付工程款
【裁判全文】
臺灣彰化地方法院民事判決  八十九年度訴字第一一五一號
    原      告  甲○○○○○○.
    訴訟代理人  陳亦奇律師
    被      告  乙○○
右當事人間請求給付工程款事件，本院判決如左：
    主      文
原告之訴及假執行之聲請均駁回。
訴訟費用由原告負擔。
    事      實
甲、原告方面：
  一、聲明：求為判決：被告應給付原告新臺幣（下同）六十六萬四千二百零三元，
      及自起訴狀繕本送達翌日起至清償日止，按年息百分之五計算之利息。
  二、陳述：被告於民國八十九年八月五日經由訴外人朱文祥之介紹，委由原告承攬
      其坐落彰化縣溪湖鎮○○里○○路五十八號及六十號房屋之花崗石地板舖設工
      程，連工代料工程款合計新台幣（下同）六十六萬四千二百零二元，詎原告早
      已完工，被告竟拒不付款，為此依民法第四百九十條、第五百零五條第一項前
      段之規定要求被告給付系爭工程款。
  三、證據：提出出貨單及房屋委託代建契約書各一份等影本為證，並請求傳訊證人
      朱文祥。
乙、被告方面：
  一、聲明：求為判決駁回原告之訴及假執行之聲請。
  二、陳述：被告係向達軒建設公司買房子，與朱文祥接洽並訂立買賣契約，其並未
      委託原告定作房屋內之花崗石舖設工程，亦從未與原告接洽過，當初向朱文祥
      購買二棟房屋，朱文祥同意於二樓以上全部舖設花崗石，款項均算入買賣價款
      當中已一次付清。
  三、證據：提出土地預定買賣契約書、房屋委託代建契約書及配置圖各一份等影本
      為證。
      理      由
一、本件原告起訴主張：被告於八十九年八月五日，委託原告至其所有坐落彰化縣溪
    湖鎮○○里○○路五十八號及六十號房屋之花崗石地板舖設工程，連工代料工程
    款合計六十六萬四千二百零二元，原告早已完工，被告拒不付款，為此依民法第
    四百九十條、第五百零五條第一項前段之規定要求被告給付工程款等情。被告則
    以：被告係向達軒建設公司買房子，與朱文祥接洽並訂立買賣契約，其並未委託
    原告定作房屋之花崗石舖設工程，亦從未與原告接洽過，當初向朱文祥購買二棟
    房屋，朱文祥同意於二樓以上全部舖設花崗石，價錢均算入買賣價款當中已一次
    付清等語置辯。
二、查原告起訴主張其曾於八十九年八月五日，至被告所有坐落彰化縣溪湖鎮○○里
    ○○路五十八號及六十號房屋之花崗石地板舖設工程，連工代料工程款合計六十
    六萬四千二百零二元，原告已完工等情，業據提出出貨單為證，而被告就前開花
    崗石工程業已完工一節復未爭執，惟辯稱：其並未委託原告施作該花崗石工程，
    亦未與原告訂定承攬契約等語。經查，系爭房屋係被告向訴外人朱文祥所購買之
    預售屋，雙方所訂立為房屋委託代建契約（即原告所提出之證物），業經證人朱
    文祥到庭結證屬實，並證稱：「當初蓋房子屋內花崗石是由我找原告來舖的，被
    告二至四樓原來舖磁磚後改為花崗石，我答應替被告改，所以我找原告來作，舖
    設花崗石都是我與原告接洽，這部分錢要由被告出，因舖設磁磚與花崗石有價差
    ，被告有告訴我舖完之後再與我彙算，價差部分被告沒有付給我所以我沒有付給
    原告，舖花崗石的價錢是我與原告談的，被告也清楚每坪四千五百元，我並沒有
    跟原告說是代理被告請他來舖花崗石」、「原告舖好花崗石我要去驗收，習慣上
    屋主增建或改變都委由我們與施工廠商接洽」等語在卷，且原告亦自承舖設花崗
    石之事並未跟原告接洽過。因此系爭舖設花崗石工程既係證人朱文祥委託原告所
    施作，所有事宜均由朱文祥與原告洽談，依朱文祥所述該款項應由被告與其彙算
    ，其再給付予原告，而工程完工後亦由朱文祥驗收，朱文祥復未以被告代理人之
    名義與原告訂約，故系爭承攬契約當事人為朱文祥與原告，並非被告與原告所訂
    立，無論被告是否應給付朱文祥該部分花崗石變更工程之款項，兩造間均顯無承
    攬關係之存在。從而，原告依承攬契約請求被告應給付原告六十六萬四千二百零
    三元及法定利息，洵屬無據。
三、本件原告之訴，為無理由，應予駁回，其假執行之聲請亦失所附麗，應併予駁回
    。
四、結論：本件原告之訴為無理由，依民事訴訟法第七十八條，判決如主文。
中      華      民      國    九十      年      一      月     十六     日
                                        民事第一庭
~B法      官  黃倩玲
右為正本係照原本作成。
如對本判決上訴，應於判決送達後二十日內向本院提出上訴狀。
中      華      民      國    九十      年      一      月     十六     日
~B法院書記官  彭月美


司法院資訊處製作；財團法人民間司法改革基金會備份。
